臺灣臺北地方法院刑事裁定　　　　　　100年度交聲字第237號
原處分機關　交通部公路總局臺北區監理所
異　議　人　辜宏文
即受處分人
上列異議人即受處分人因違反道路交通管理處罰條例案件，對於
交通部公路總局臺北區監理所民國100 年3 月3 日所為北監營裁
字第40-AEY609730號處分（原處分案號：臺北市政府警察局北市
警交大字第AEY609730 號），聲明異議，本院裁定如下：
    主  文
異議駁回。
    理  由
一、按計程車駕駛人，在執業期中，犯竊盜、詐欺、贓物、妨害
    自由或刑法第230 條至第236 條各罪之一，經第一審法院判
    決有期徒刑以上之刑後，吊扣其執業登記證；其經法院判決
    有期徒刑以上之刑確定者，廢止其執業登記，並吊銷其駕駛
    執照；且汽車駕駛人，曾依第37條第3 項規定吊銷駕駛執照
    者，3 年內不得考領駕駛執照；道路交通管理處罰條例第37
    條第3 項、第67條第2 項分別定有明文。
二、本件受處分人即異議人辜宏文因於民國96年9 月26日犯竊盜
    案件、於96年9 月30日犯強制案件，經臺灣士林地方法院96
    年度訴字第1161號刑事判決判處有期徒刑4 月、6 月，應執
    行有期徒刑8 月，經臺灣高等法院97年度上訴字第4782號刑
    事判決駁回上訴，於98年1 月8 日確定在案；違反前揭道路
    交通管理處罰條例第37條第3 項之規定，經臺北市政府警察
    局交通警察大隊掣單舉發，嗣受處分人未依規定到案聽候裁
    決，交通部公路總局臺北區監理所乃依同上規定，逕行裁決
    ，吊銷其駕駛執照，且自吊銷之日起，3 年內不得重新考領
    執照等情，有臺灣高等法院刑事判決、臺灣高等法院被告前
    案紀錄表、交通部公路總局臺北區○○○○○道路交通管理
    事件裁決書在卷可按。
三、受處分人異議意旨略以：伊犯罪當時係無業，並無執業計程
    車云云。
四、查受處分人於前揭時、地因犯竊盜、強制等案件，經法院判
    刑確定之事實，業如前述，而受處分人異議理由無非為爭執
    「執業期中」。據臺北市政府警察局100 年4 月22日北市警
    交字第10038757000 號函檢附受處分人之臺北市營業小客車
    駕駛人執業登記申請書及異動紀錄顯示，受處分人於94年5
    月13日申請執業登記後，於95年7 月6 日、96年1 月30日、
    97年11月7 日均有依警察機關辦理計程車駕駛人執業登記管
    理事項作業要點第12點之規定：「計程車駕駛人自領取執業
    登記證之翌年起，應於每年出生日期前後1 個月內，檢具下
    列文件，向發證警察局辦理查驗」，是受處分人既有辦理96
    年度查驗作業，已符合前揭要點之規定，則96年度應屬其有
    效之執業期間。受處分人空言否認「在執業期中犯竊盜、妨
    害自由罪」云云，自非可採。從而，受處分人於前開時、地
    有「在執業期中，犯竊盜、妨害自由之罪，經法院判決有期
    徒刑以上之刑確定」之行為，應堪認定，原處分機關因而依
    據首開道路交通管理處罰條例之規定，逕行裁決吊銷駕駛執
    照，且自吊銷之日起，3 年內不得考領執照，核無不當。本
    件異議為無理由，應予駁回。
五、據上論斷，應依道路交通案件處理辦法第19條，裁定如主文
    。
中    華    民    國   100    年    4     月    29    日
                  交通法庭  法  官  林晏如
以上正本證明與原本無異。
如不服本裁定，應於裁定送達後5日內向本院提出抗告狀。
                            書記官  楊盈茹
中    華    民    國   100    年    4     月    29    日